---
title: "Tarea 3"
author: "Daniel"
date: "16 de noviembre de 2018"
output: pdf_document
---

```{r setup, include=FALSE}

library(dplyr)
library(tidyr)
library(ggplot2)
library(Rcpp)
library(microbenchmark)
```

## Ejercicio 1: Ordenar los datos
a) 
```{r filtrar, echo=TRUE}

dd <- read.table('datos_rna.txt', header = T)
dd.tidy <- NULL
dd.tidy <- dd %>% 
  gather(rep, n, -GeneID) %>%
  separate(2, into = c('Rep', 'gen', 'cond')) %>%
  spread(cond,n) %>% mutate(Rep = recode(Rep, 'REP1' = 1, 'REP2' = 2, 'REP3' = 3, 'REP4' = 4) ) %>%
  mutate(gen = recode(gen, B = 'B73',  M = 'Mo17', BM = 'B73xMo17', MB= 'Mo17xB73') )

dd.tidy %>% filter(GeneID == 'AC155377.1_FG001')
```

b) 
```{r gráfico, echo=TRUE}


dd.tidyg <- dd.tidy %>% filter(gen != 'Mo17xB73')

ggplot(dd.tidyg, aes(x= log(m), y= log(b), colour=gen)) + geom_point(alpha=.5) + facet_wrap( ~ Rep) + geom_abline(intercept = 0)+ scale_color_brewer(palette = "Dark2") + xlab('Expresión génica de alelo M (en logs)')+ ylab('Expresión génica de alelo B (en logs)') 
```

c)  Las cuatro repeticiones muestran que las plantas tienen en su mayoría el aleo correspondiente al gen orginal, y las mixtas parecen tener una proporción similar de cada aleo. 


## Ejercicio 2: Rcpp y benchmark
a) 
```{r funciones, echo=TRUE}

c <- dd.tidy %>% filter(gen == 'B73xMo17') %>%  filter(GeneID == 'AC155377.1_FG001')

compara <- function(x, y) {
  m <- length(x)
  n <- length(y)
  # calculo el estadistico de la prueba
  sp <- sqrt(((m-1)*sd(x)^2 + (n-1)*sd(y)^2) / (m+n-2))
  tstat <- (mean(x) - mean(y)) / (sp*sqrt(1/m + 1/n))
  # calculo el p-valor
  2*(1 - pt( abs(tstat), df = n+m-2) )
}

compara(c$b,c$m)
t.test(c$b, c$m)

```

-cppFunction('double comparaC(NumericVector x, NumericVector y) {
     int  m = x.size();
     int  z = y.size();   
     int  sp = sqrt(((m-1)*pow(sd(x), 2.0) + (z-1)*pow(sd(y),2.0)) / (m+z-2));
     int tstat = (mean(x) - mean(y)) / (sp*sqrt(1/m + 1/z));
     double n = z+m-2;
     double a = abs(tstat);
     double pvalue = 2*(1 - pt(a,n));
     return pvalue;
            }')

comparaC(c$b,c$m)




b)
```{r benchmark, echo=TRUE}

mb <- microbenchmark(
  compara(c$b,c$m),
  t.test(c$b, c$m)
)


autoplot(mb)
```

c) Compara va ser más eficiente que la función t-test.

d) La baja cantidad de observaciones. 




